【裁判字號】    98,簡上,292
【裁判日期】    990430
【裁判案由】    侵入住宅
【裁判全文】
臺灣臺南地方法院刑事判決             98年度簡上字第292號
上  訴  人  甲○○
即  被  告
上列上訴人即被告因侵入住宅案件，不服本院民國98年9月7日98
年度簡字第2067號第一審簡易判決（檢察官聲請簡易判決處刑案
號：98年度偵字第11426號），提起上訴，本院第二審合議庭判
決如下：
    主  文
上訴駁回。
    事實及理由
一、按被告以外之人於審判外之陳述，經當事人於審判程序同意
    作為證據，法院審酌該言詞陳述或書面陳述作成時之情況，
    認為適當者，亦得為證據，刑事訴訟法第159條之5第1項定
    有明文。查被告於本院審理時對證人刁映萱於警詢時中所為
    筆錄之證據能力並不爭執，且本院依卷內資料審酌該警詢筆
    錄作成時之情況，亦認為並未有何違背法律或其他相關規定
    之情事，而應認為適當，被告於本案言詞辯論終結前，均未
    爭執其證據能力，本院審酌各該證據均非違法蒐證取得之證
    據，復經本院於審判期日就上開證據依法進行調查、辯論，
    依刑事訴訟法第159條之5第1項之規定，應有證據能力，先
    予敘明。
二、本院審理結果，認第一審簡易判決認事、用法及量刑均無不
    當，應予維持，並引用第一審簡易判決書及檢察官聲請簡易
    處刑書記載之事實、證據及理由（如附件）。
三、原審以上訴人即被告罪證明確，依刑事訴訟法第449條第1項
    前段、第454條第2項，刑法第306條第1項、第41條第1項、
    刑法施行法第1條之1之規定，量處有期徒刑二月，如易科罰
    金以新臺幣一千元折算一日，本院認為原判決認事用法，並
    無不合，量刑亦稱妥適。上訴人即被告之上訴意旨略以：上
    訴人於犯案當時於被害人發現時，雖然對方僅是弱小女子，
    但上訴人立刻向被害人下跪道歉，乞求原諒，且事後亦拜訪
    被害人，向她再度認錯，亦寫信給其家人，懺悔自己的過錯
    ，足見上訴人對自己的過錯深深後悔不已。且上訴人育有二
    名三歲及五歲之幼女，上訴人為幼女之主要照顧者，亦為經
    濟之負擔者，上訴人如因案入獄，家庭將面臨重大困境。上
    訴人之年邁雙親，均係癌症患者，上訴人對家庭及原生家庭
    都有極重的責任，且為憂鬱症的長期患者，因服用藥物致自
    制能力降低，而犯本案，上訴人亦無任何前科，請求給予緩
    刑等語。經查：本件被告自警詢、偵查中及本院審理時均坦
    承犯行，亦核與證人刁映萱於警詢所陳述相符，並有現場圖
    1 紙及照片多張在卷可稽，足認被告自白確有侵入住宅之犯
    行，實可認定。而原判決亦已審酌被告為圖竊盜而侵入他人
    住宅之動機，對被害人住所安全造成之危險，及其犯後坦承
    犯行，態度良好及無前科等一切情狀為妥適量刑，並諭知易
    科罰金之折算標準，原審判決並無違誤。上訴人即被告之上
    訴意旨為上訴人片面之陳述，並無積極證據可供參佐，且上
    訴人自本事件發生後之作為，並未取得被害人之諒解，迄本
    院審理終結，未見被害人願意原諒上訴人之任何書面資料陳
    報到院，上訴理由並未具體指摘原判決有何漏未斟酌致判決
    違法或不當之情形，僅陳明因家庭及個人因素，請求為緩刑
    諭知云云，難謂有理由，上訴人就此部分之指摘，核無可採
    。上訴人以上述理由提起上訴，為無理由，應予駁回。
據上論斷，應依刑事訴訟法第455條之1第1項、第3項、第368條
、第373條，判決如主文。
本案經檢察官乙○○到庭執行職務。
中    華    民    國    99    年    4     月    30    日
            刑事第三庭    審判長法  官  鄭文祺
                                法  官  劉秀君
                                法  官  陳振謙
以上正本證明與原本無異。
不得上訴。
                                書記官  黃雅雲
中    華    民    國    99    年    4     月    30    日

司法院資訊處製作；財團法人民間司法改革基金會備份。
